臺灣桃園地方法院民事判決
110年度家繼簡字第26號
原      告  張美榮  

被      告  張錦城  
            張增香  
            張秀琴  
            張瑞珍  
            張瑞雲  
            張增昌  
            張增勝  
            張增坤  
上列當事人間請求分割遺產等事件，本院判決如下：
    主  文
原告之訴駁回。
訴訟費用由原告負擔。
    事實及理由
一、原告起訴主張略以：被繼承人張金海於民國101年11月4日死
    亡，兩造為其子女為全體繼承人，應繼分各為9分之1 ，因
    對於遺產分割方法不能達成協議，原告自得請求裁判分割遺
    產。被繼承人所留遺產不動產部分已辦理繼承登記為兩造公
    同共有，但尚有如附表所示存款遺產尚未分割，爰請求對於
    附表所示存款，依應繼分比例分割，並聲明：依持分比例分
    割遺產等語。
二、按原告之訴，依其所訴之事實，在法律上顯無理由者，法院
    得不經言詞辯論，逕以判決駁回之，民事訴訟法第249 條第
    2 項定有明文，此規定於家事訴訟事件亦準用之，觀之家事
    事件法第51條規定即明。而所謂在法律上顯無理由者，係指
    依原告於訴狀內記載之事實觀之，在法律上顯然不能獲得勝
    訴之判決者而言（最高法院62年臺上字第845 號判例意旨參
    照）。
三、原告主張兩造均為被繼承人張金海之繼承人，張金海於101
    年11月4日死亡，其遺產由兩造共同繼承，被繼承人死亡時
    遺有附表所示存款等情，固據提出戶籍謄本、繼承系統表、
    北區國稅局遺產稅免稅證明書及存款餘額證明書等為證。然
    查，被繼承人所遺遺產除附表所示存款外，尚有座落桃園市
    ○○區○○段○000地號土地等11筆不動產，目前已辦理繼承登記
    在全體繼承人名下公同共有，有土地登記第一類謄本在卷可
    稽。按民法第1164條所定之遺產分割，係以遺產為一體，整
    個的為分割，而非以遺產中個個財產之分割為對象，亦即遺
    產分割之目的在遺產公同共有關係全部之廢止，而非個個財
    產公同共有關係之消滅；又遺產分割既以消滅遺產公同共有
    關係為目的，故除被繼承人以遺囑禁止繼承人分割之遺產，
    及共同繼承人以契約約定禁止分割之遺產外，自應以全部遺
    產整體分割，不能以遺產中之個個財產為分割之對象，最高
    法院86年度台上字第1436號、84年度台上字第2410號、88年
    度台上字第2837號判決意旨亦可參酌。是以，本件原告僅請
    求就存款遺產為分割，但未表示有何禁止分割上開不動產遺
    產之約定或遺囑指定，其僅請求分割存款遺產，自與上開說
    明不合。經本院於110年12月9日當庭命原告於1個月內補正
    追加應分割之遺產及變更聲明，原告迄未補正，揆諸前揭最
    高法院判決意旨，自不得僅就被繼承人張金海之部分遺產（
    即存款）為裁判分割。從而，原告請求就被繼承人張金海之
    存款遺產為裁判分割，並請求依應繼分比例分配於各繼承人
    ，於法未合，應予駁回之。
四、原告提起本件分割遺產之訴，其訴顯無理由，爰不經言詞辯
    論，逕以判決駁回之。
五、據上論結，原告之訴顯無理由，爰依家事事件法第51條、民
    事訴訟法第249條第2項、第78條，判決如主文。
中　　華　　民　　國　　111 　年　　5 　　月　　6 　　日
                  家事法庭    法  官  張淑芬
以上正本係照原本作成。
如對本判決上訴，須於判決送達後20日內向本院提出上訴狀。如
委任律師提起上訴者，應一併繳納上訴審裁判費。
中　　華　　民　　國　　111 　年　　5 　　月　　6 　　日
                              書記官  施盈宇

附表：被繼承人張金海所遺留存款：
1.桃園市龍潭區農會：新臺幣550,000元。
2.臺灣中小企業銀行：新臺幣123,077元 
3.臺灣中小企業銀行：新臺幣1,150,000元